# 如何理解“控制三要素”？.

提问人：雪落星空 时间：2019-01-08 15:13:40
求助各位：如何理解 “控制三要素”？有没有详细分析的链接？如果在公司章程等形式上面满足控制了子公司条件，但实际中是控制不了的，那算不算控制？该不该编制合并报表？

回答人：chenyiwei
1 、合并报表准则的官方应用指南以及《计学撮要 2015 》中的合并报表准则实务操作指南中都有详细讨论，可参考。
2 、实质重于形式。